臺灣臺北地方法院民事裁定
111年度亡字第41號
聲  請  人  馬爾答黃(HUANG MARTHA MANALO)


失  蹤  人  黃德清  

上列聲請人聲請宣告黃德清死亡事件，本院裁定如下：
    主  文
宣告失蹤人黃德清（男，民國00年0月0日生，身分證統一編號
  ：Z000000000號，失蹤前戶籍地址：臺北市○○區○○路0段000巷
  00弄0號）於民國八十七年十一月三十日下午十二時死亡。
聲請程序費用由黃德清遺產負擔。
    理  由
一、聲請意旨略以：聲請人為失蹤人黃德清之妻，失蹤人於民國
    80年11月30日離境至大陸地區山東省探親多年，迄今已逾26
    年無聯繫，聲請人前函請財團法人海峽交流基金會協尋失蹤
    人下落，仍毫無音訊。又失蹤人前經本院於111年4月29日准
    予公示催告裁定在案，現申報期間屆滿，未據失蹤人陳報其
    生存，或知其生死者陳報其所知，為此，爰依法聲請宣告失
    蹤人死亡等語。
二、按失蹤人失蹤滿7年後，法院得因利害關係人或檢察官之聲
    請，為死亡之宣告；失蹤人為80歲以上者，得於失蹤滿3年
    後，為死亡之宣告；又受死亡宣告者，以判決內所確定死亡
    之時，推定其為死亡；前項死亡之時，應為前條各項所定期
    間最後日終止之時，民法第8條第1、2項、第9條第1、2項前
    段分別定有明文。　　
三、聲請人主張之事實，業據其提出財團法人海峽交流基金會函
    影本、戶籍資料、臺北市政府警察局士林分局社子派出所受
    (處)理案件證明單、親屬系統表等件為證(見本院卷第7至21
    頁、第85至89頁)，復經本院依職權查詢失蹤人勞保資料、8
    0年迄今之健保就醫資料、在監在押全國記錄表、前案紀錄
    表、80年迄今之入出境資料、80年迄今財產及所得申報資料
    、失蹤人自80年11月迄今是否曾向戶政機關辦理任何手續、
    失蹤人死亡資料或治喪殯葬紀錄、失蹤人自80年11月迄今是
    否曾向外交部領事事務局辦理護照更換等手續，失蹤人自70
    年10月8日遭益利輪船股份有限公司退保後即無勞保與就保
    之投保資料，另失蹤人亦無上開其他相關資料乙節，有勞保
    局Web IR 查詢系統、健保Web IR 查詢系統、臺灣高等法院
    在監在押全國記錄表、臺灣高等法院被告前案紀錄表、入出
    境資訊連結作業、稅務電子閘門財產所得調件明細表、臺北
    市中正區戶政事務所111年4月14日北市正戶資字第11160029
    32號函、新北市政府殯葬管理處111年4月15日新北殯館字第
    1115234013號函、臺北市政府殯葬管理處111年4月15日北市
    殯儀二字第1113004562號函、臺北○○○○○○○○○111年4月18日
    北市士戶資字第1117003351號函、臺北○○○○○○○○○111年4月1
    8日北市萬戶資字第1116003201號函、外交部領事事務局111
    年4月25日領一字第1115309487號函等件附卷可參(見本院卷
    第27至31頁、第35至51頁、第63至65頁、第71至81頁)，並
    有本院111年4月29日公示催告裁定及本院網路公告列印頁附
    卷可稽。今申報期屆滿，未據失蹤人陳報其生存，或知其生
    死者陳報其所知，自得聲請對之為死亡宣告。故聲請人聲請
    對失蹤人為死亡宣告，核無不合，應予准許。
四、失蹤人自80年11月30日失蹤，計至87年11月30日，已屆滿7
    年，自應推定其於是日下午12時為死亡之時，准予依法宣告
    。
五、爰依家事事件法第154條第3項裁定如主文。
中　　華　　民　　國　　111 　年　　11 　　月　　9　　日
            家事法庭    法　　官    蘇珍芬
以上正本係照原本作成。
如不服本裁定應於送達後10日內向本院提出抗告狀，並繳納抗告
費新臺幣1,000元。
                        書 記 官    羅  蓉
中　　華　　民　　國　　111 　年　　11　　月　　10　　日